臺灣花蓮地方法院刑事裁定
111年度聲字第117號
聲  請  人  臺灣花蓮地方檢察署檢察官
受  刑  人  黎克龍



上列聲請人因受刑人數罪併罰有二裁判以上，聲請定其應執行之
刑（111年度執聲字第78號），本院裁定如下：
    主  文
黎克龍所犯如附表所示各罪所處有期徒刑之刑，應執行有期徒刑
柒年貳月。
    理  由
一、聲請意旨略以：受刑人黎克龍因違反槍砲彈藥刀械管制條例
    案件，先後經判決確定如附表所示，應依刑法第53條、第51
    條第5款，定其應執行之刑，爰依刑事訴訟法第477條第1項
    聲請裁定等語。
二、按裁判確定前犯數罪者，併合處罰之。但有下列情形之一者
    ，不在此限：一、得易科罰金之罪與不得易科罰金之罪。二
    、得易科罰金之罪與不得易服社會勞動之罪。三、得易服社
    會勞動之罪與不得易科罰金之罪。四、得易服社會勞動之罪
    與不得易服社會勞動之罪。前項但書情形，受刑人請求檢察
    官聲請定應執行刑者，依第51條規定定之；數罪併罰，分別
    宣告其罪之刑，若宣告多數有期徒刑者，於各刑中之最長期
    以上，各刑合併之刑期以下，定其刑期。但不得逾30年，刑
    法第50條、第51條第5款分別定有明文。又數罪併罰，有二
    裁判以上者，依第51條之規定，定其應執行之刑，同法第53
    條亦有明定。次按刑事訴訟法第370條第2項、第3項，已針
    對第二審上訴案件之定應執行之刑，明定有不利益變更禁止
    原則之適用；而分屬不同案件之數罪併罰有應更定執行刑之
    情形，倘數罪之刑，曾經定其執行刑，再與其他裁判宣告之
    刑定其執行刑時，在法理上亦應同受此原則之拘束。是以，
    另定之執行刑，其裁量所定之刑期，不得較重於前定之執行
    刑加計後裁判宣告之刑之總和。又法院於裁量另定應執行之
    刑時，祇須在不逸脫上開範圍內為衡酌，而無全然喪失權衡
    意義或其裁量行使顯然有違比例原則之裁量權濫用之例外情
    形，並不悖於定應執行刑之恤刑目的者，即無違裁量權之內
    部性界限（最高法院111年度台抗字第56號裁定意旨參照）
    。末按數罪併罰之案件，於審判中，現雖有科刑辯論之機制
    ，惟尚未判決被告有罪，亦未宣告其刑度前，關於定應執行
    刑之事項，欲要求檢察官、被告或其辯護人為充分辯論，盡
    攻防之能事，事實上有其困難。行為人所犯數罪，或因犯罪
    時間之先後或因偵查、審判程序進行速度之不同，或部分犯
    罪經上訴而於不同審級確定，致有二裁判以上，分別確定，
    合於數罪併罰之要件，依刑法第53條、第54條應依同法第51
    條第5款至第7款之規定，定其應執行之刑者，刑事訴訟法第
    477條第1項規定由檢察官聲請該法院裁定之（有刑法第50條
    第1項但書之情形，執行中應由受刑人請求檢察官為聲請）
    。依上開規定雖僅檢察官得向法院聲請（刑事訴訟法第477
    條第2項另規定，受刑人或其法定代理人、配偶，亦得請求
    前項檢察官聲請之），惟定應執行刑，不僅攸關國家刑罰權
    之行使，於受刑人之權益亦有重大影響，除顯無必要或有急
    迫情形外，法院於裁定前，允宜予受刑人以言詞、書面或其
    他適當方式陳述意見之機會，程序保障更加周全（最高法院
    110年度台抗大字第489號裁定意旨參照）。
三、經查：
  ㈠查受刑人因違反槍砲彈藥刀械管制條例等案件，先後經本院
    判處如附表所示之刑，均經分別確定在案，且附表編號2、3
    部分另經定應執行刑確定等情，有各該判決書、裁定書及臺
    灣高等法院被告前案紀錄表在卷足參。受刑人附表編號1部
    分得易服社會勞動之罪及其餘編號所載不得易服社會勞動之
    罪，固屬刑法第50條第1項但書所示不得併合處罰之情形，
    然此部分經受刑人請求，復於刑事執行意見狀捺印確認無訛
    （因受刑人四肢癱瘓，遂以按捺指印代之），有臺灣花蓮地
    方檢察署刑事執行意見狀、診斷證明書附卷可佐。以故，聲
    請人依刑事訴訟法第477條第1項規定，以本院為犯罪事實最
    後判決之法院，聲請就如附表所示各罪所處之刑定應執行之
    刑，其聲請經核尚無不合，應予准許。
  ㈡爰審酌被告如附表所示各罪，分別係保護不特定多數人之身
    體健康，及不特定多數人之生命、身體及公共安全，其犯罪
    型態、犯罪手段、罪質、法益類型，均不相同，惟被告所涉
    各罪，俱非不可替代性、不可回復性之法益內容，且觀之其
    所犯各罪，其中附表編號1、2，其行為時間有相當之重疊性
    ，雖未據認定屬於一行為，然此部分可見被告各罪所顯示之
    人格面，並無明顯差異，是此部分罪責非難，應考量其非難
    重複之部分，允宜降低其重複部分之評價，以免與罪刑相當
    原則有悖；另本院依前開裁定意旨，考量受刑人之身體狀況
    、程序利益保障，並函請受刑人於10日內就本件聲請定應執
    行刑案件表示意見，而受刑人逾期並未具狀向本院表示意見
    ，有本院收文資料查詢清單、收狀資料查詢清單在卷可查，
    是爰就上開定執行刑之相關情狀，衡量受刑人各次犯罪行為
    之不法與罪責程度及刑罰加重之邊際效用遞減情形，暨附表
    編號2、3部分先前執行刑之所形成之裁量界限拘束，依比例
    原則、平等原則、罪刑相當原則加以權衡，定其應執行刑如
    主文所示。
四、末查，附表編號2、3所示之罪，固前經本院諭知併科罰金，
    然附表編號1之罪，則無此情形，罰金刑部分亦非本件聲請
    意旨之聲請範圍，是不生就附表編號2、3部分併科罰金部分
    合併定其執行刑之問題，附此說明。
五、依刑事訴訟法第477條第1項，裁定如主文。
中　　華　　民　　國　　111 　年　　3 　　月　　29　　日
　　　　　　　　　刑事第三庭    法　官　林育賢
上列正本證明與原本無異。
如對本裁定不服，應於送達後5日內，向本院提出抗告狀（應抄
附繕本）。因疫情而遲誤不變期間，得向法院聲請回復原狀。
中　　華　　民　　國　　111 　年　　3 　　月　　30　　日
                                書記官  鄭慧婷

附表：
編號 罪名 宣告刑 犯罪時間 偵查機關 年度案號 最後事實審及確定判決    備註      法院 案號 判決日期 確定日期  1 毒品危害防制條第8條第1項 有期徒刑6月 109年7月16日 臺灣花蓮地方檢察署109年度偵字第 3312號 臺灣花蓮地方法院 109年度訴字第222號 109年12月23日 110年2月17日 ⑴編號1部分，為得易服社會勞動案件。 ⑵編號2部分，經槍砲彈藥刀械管制條例第7條第4項、第12條第4項等罪想像競合。 ⑶編號2、3部分，經臺灣花蓮地方法院定應執行有期徒刑7年，併科罰金新臺幣16萬元。 2 槍砲彈藥刀械管制條例第7條第4項 有期徒刑6年4月，併科罰金新臺幣15萬元 109年7月至109年8月19日11時26分許 臺灣花蓮地方檢察署110年度偵字第616號、第1776號 臺灣花蓮地方法院 110年度訴字第80號、第96號 110年10月27日 110年11月26日  3 槍砲彈藥刀械管制條例第13條第4項 有期徒刑1年，併科罰金新臺幣3萬元 109年12月12日、13日至109年12月22日14時30分